臺灣高等法院刑事裁定
110年度聲字第3546號
聲  請  人  臺灣高等檢察署檢察官
受  刑  人  徐詹佑



上列聲請人因受刑人數罪併罰有二裁判以上，聲請定其應執行之
刑（聲請案號：臺灣高等檢察署110年度執聲字第1575號），本
院裁定如下：
    主  文
徐詹佑因犯如附表所示各罪所處之刑，應執行有期徒刑參年捌月
。
    理  由
一、聲請意旨略以：受刑人徐詹佑因詐欺等數罪，先後經判決確
    定如附表，應依刑法第53條、第51條第5款之規定，定其應
    執行之刑，爰依刑事訴訟法第477條第1項之規定聲請定應執
    行之刑等語。
二、比較新舊法之說明：　　
　　查受刑人犯如附表編號一至三所示犯行後，刑法第50條有關
    數罪併罰要件之規定已於民國102年1月23日修正，並於同年
    月25日施行。修正前刑法第50條規定：「裁判確定前犯數罪
    者，併合處罰之」；修正後該條則規定：「裁判確定前犯數
    罪者，併合處罰之。但有下列情形之一者，不在此限：一、
    得易科罰金之罪與不得易科罰金之罪。二、得易科罰金之罪
    與不得易服社會勞動之罪。三、得易服社會勞動之罪與不得
    易科罰金之罪。四、得易服社會勞動之罪與不得易服社會勞
    動之罪。前項但書情形，受刑人請求檢察官聲請定應執行刑
    者，依第51條規定定之」，即增訂第1項但書及第2項之規定
    。經比較新舊法結果，法院裁定定應執行刑時，未必減免受
    刑人之刑期，而修正前刑法剝奪受刑人原得自行決定是否聲
    請定執行刑之權利，屬不利於受刑人，自應適用新法之規定
    ，為得否定其應執行刑之依據。　　
三、按裁判確定前犯數罪者，併合處罰之，但得易科罰金與不得
    易科罰金之罪，不在此限；前項但書情形，受刑人請求檢察
    官聲請定應執行刑者，依第51條規定定之；數罪併罰，有二
    裁判以上者，依第51條之規定，定其應執行之刑；數罪併罰
    ，分別宣告多數有期徒刑者，於各刑中之最長期以上，各刑
    合併之刑期以下，定其刑期，但不得逾30年，刑法第50條第
    1項但書第1款、第2項、第53條及第51條第5款分別定有明文
    。準此，合於數罪併罰之數罪，其中有得易科罰金之罪與不
    得易科罰金之罪，須經受刑人請求檢察官聲請，始得依刑法
    第51條第5款之規定定其應執行之刑。又數罪併罰中之一罪
    ，依刑法規定得易科罰金，若因與不得易科之他罪併合處罰
    結果，而不得易科罰金時，原可易科罰金部分所處之刑，自
    亦毋庸為易科折算標準之記載，司法院釋字第144號解釋意
    旨亦可資參照。再按數罪併罰之定執行刑，係基於刑罰經濟
    與責罰相當之考量，所為一新刑罰之宣告，並非給予受刑人
    不當利益，法院於審酌個案具體情節，裁量定應執行之刑時
    ，除應嚴格遵守刑法第51條所定方法為規範量刑之外部性界
    限外，其所定之執行刑，祇須無全然喪失權衡意義或裁量行
    使顯然有違比例原則之情形，並不悖於定應執行刑之恤刑目
    的者，即無違法（最高法院108年度台抗字第326號裁定意旨
    參照）。而刑事訴訟法第370條第2項、第3項，已針對第二
    審上訴案件之定應執行刑，明定有不利益變更禁止原則之適
    用；而分屬不同案件之數罪併罰有應更定執行刑之情形，倘
    數罪之刑，曾經定應執行刑，再與其他裁判宣告之刑定應執
    行刑時，在法理上亦同受此原則之拘束。亦即，另定之執行
    刑，其裁量所定之刑期，不得較重於前定之執行刑加計後裁
    判宣告之刑或所定執行刑之總和（最高法院109年度台抗字
    第1503號裁定意旨參照）。此外，被告犯應併合處罰之數罪
    ，嗣後與他罪合併定應執行刑，已執行部分，不能重複執行
    ，應由檢察官於指揮執行時扣除之，此與定應執行刑之裁定
    無涉（最高法院108年度台抗字第1505號裁定意旨參照）。
四、經查：
　㈠受刑人因詐欺等如附表所示之6罪，業經如附表所示法院先後
    判處如附表所示之刑，其中附表編號一至三所示罪刑，並經
    臺灣臺北地方法院以103年度聲字第2871號裁定定應執行有
    期徒刑9月，且於如附表所示之日期分別確定在案，有各該
    裁判及本院被告前案紀錄表在卷可按。又附表編號一至三、
    五所示為得易科罰金之罪，附表編號四、六所示則為不得易
    科罰金之罪，屬於刑法第50條第1項但書第1款之情形。嗣受
    刑人於各該罪刑之裁判確定後，同意由檢察官向法院聲請定
    應執行刑，此有受刑人出具之是否聲請定應執行刑調查表在
    卷為憑，茲檢察官聲請定其應執行之刑，本院審核認聲請為
    正當。至附表編號一至三所示罪刑雖已於107年3月30日執行
    完畢，惟依前揭說明，該已執行部分乃檢察官將來指揮執行
    時應予扣除之問題，不影響本件定應執行刑之聲請，特此指
    明。
　㈡經審酌受刑人所犯如附表所示之6罪，其中附表編號一至三所
    示罪刑經定應執行有期徒刑9月，已如前述，依上揭規定及
    說明，本院就附表所示各罪再定應執行刑時，自應受上開裁
    定所定應執行刑加計其他裁判所處刑期之內部界限所拘束，
    並考量受刑人所犯如附表所示之6罪，其中附表編號一、四
    至六所示均為詐欺取財罪，附表編號二、三所示則為侵占罪
    ，犯罪類型不同，所侵害法益並不相同，責任非難重複程度
    較低，各自侵害法益之加重效應較為獨立；而受刑人多次詐
    欺取財、侵占，對危害法益之加重效應較屬有限，行為人透
    過各罪所顯示之人格面應無不同，然因係侵害各不相同之個
    人財產法益，各罪間之關係仍具相當獨立性，爰為整體之非
    難評價後，定如主文所示之應執行刑。
五、依刑事訴訟法第477條第1項，刑法第53條、第51條第5款、
    第50條第2項，裁定如主文。　　　
中　　華　　民　　國　　110 　年　　9 　　月　　14　　日
　　　　　　　　　刑事第九庭  審判長法　官  潘翠雪
　　　　　　　　　　　　　　　　　  法　官  陳俞婷
　　　　　　　　　　　　　　　　　  法　官  陳信旗
以上正本證明與原本無異。
不得抗告。
                                    書記官  董佳貞
中　　華　　民　　國　　110 　年　　9 　　月　　14　　日
附表     編號         一        二        三 罪名  詐欺取財罪 侵占罪 侵占罪 宣告刑  有期徒刑4月，如易科罰金，以新臺幣1千元折算1日 有期徒刑5月，如易科罰金，以新臺幣1千元折算1日 有期徒刑3月，如易科罰金，以新臺幣1千元折算1日 犯罪日期  101年4月間至同年5月7日（聲請書誤載為101年5月7日） 98年6月17日 99年4月19日 最 後 事 實 審 法院、 案號 臺灣臺北地方法院102年度易字第1029號 臺灣臺北地方法院102年度易字第363號 臺灣臺北地方法院102年度易字第363號  判決日期 103年4月23日 103年9月9日 103年9月9日 確 定 判 決 法院、 案號 臺灣臺北地方法院102年度易字第1029號 臺灣臺北地方法院102年度易字第363號 臺灣臺北地方法院102年度易字第363號  確定日期 103年5月27日 103年10月14日 103年10月14日 

編號         四        五        六 罪名  詐欺取財罪 詐欺取財罪 詐欺取財罪 宣告刑  有期徒刑2年4月 有期徒刑4月，如易科罰金，以新臺幣1千元折算1日 有期徒刑9月 犯罪日期  102年3月至同年9月（聲請書贅載如其所述附表各日期） 102年5月間某日至同年月29日（聲請書誤載為102年5月29日） 102年2月間至同年3月29日 最 後 事 實 審 法院、 案號 臺灣臺北地方法院108年度易字第236號 臺灣臺北地方法院108年度易字第236號 本院109年度上易字第584號  判決日期 108年12月31日 108年12月31日 109年4月22日 確 定 判 決 法院、 案號 臺灣臺北地方法院108年度易字第236號 臺灣臺北地方法院108年度易字第236號 本院109年度上易字第584號  確定日期 109年4月22日 109年4月22日 109年4月22日